臺灣高雄地方法院交通事件裁定　　　　 96年度交聲字第746號
原處分機關　高雄市政府
異　議　人　甲○○
即受處分人
上列異議人即受處分人因違反道路交通管理處罰條例案件，對於
高雄市政府交通局民國96年8 月6 日所為之處分（處分案號：高
市府交裁字第裁32-B00000000號），聲明異議，本院裁定如下：
    主  文
異議駁回。
    理  由
一、本件聲明異議意旨略以：原處分機關以異議人即受處分人於
    民國96年7 月8 日2 時25分駕駛車號2037-XA 號自用小客車
    ，行經高雄市○○路56號前，於行進途中撥接手持式行動電
    話及在設有禁止迴車標誌路段迴車，而依道路交通管理處罰
    條例第31條之1 第1 項、第49條第2 款規定，科處異議人新
    台幣（下同）3,900 元之罰鍰，並記違規點數1 點，然本件
    係於當日下午2 時25分許所發生之事件，舉發通知單於違規
    時間欄誤載為凌晨2 時25分許，該舉發通知單顯已失效，且
    舉發通知單所記載之違規地點為正興路56號前，裁決書卻擅
    改違規地點為「正興路」，而正興路56號前之標線、標誌並
    非雙黃線本可迴轉，裁決書擅自更改違規地點，掣單員警亦
    未提出違規證據佐證，其舉發顯非適法，為此依法聲明異議
    等語。
二、按汽車駕駛人於行駛道路時，使用手持式行動電話進行撥接
    或通話者，處新臺幣3,000 元罰鍰；汽車駕駛人在設有禁止
    迴車標誌或劃有分向限制線、禁止超車線或禁止變換車道線
    之路段迴車者，處新臺幣600 元以上1,800 元以下罰鍰，並
    記違規點數1 點，道路交通管理處罰條例第31條之1 第1 項
    、第49條第2 款、第63條第1項第1款分別定有明文。
三、經查：
  (一)本件異議人於上揭時、地駕駛車號2037-XA 號自用小客車，
    行經高雄市○○路56號附近，因涉嫌於行進途中撥接手持式
    行動電話及在設有禁止迴車標誌路段迴車，經警攔查，並掣
    發舉發通知單，嗣經原處分機關即高雄市政府交通局依據道
    路交通管理處罰條例第31條之1 第1 項、第49條第2 款、第
    63條第1 項第1 款規定，於96年8 月6 日裁處異議人罰鍰3,
    900 元，並記違規點數1 點各節，為異議人所不爭執，並有
    上開裁決書、高雄市政府警察局高警交字第B00000000 號舉
    發違反道路交通管理事件通知單1 紙在卷可憑，此部分事實
    應堪認定。又異議人既已承認於上揭時間行經前開路段，則
    舉發通知單上雖僅記載「2 時25分」而漏未標明係上午或下
    午之時段，及裁決書僅記載違規地點為「正興路」，然此均
    不影響本案事實同一性之認定，異議人辯稱舉發通知單及裁
    決書均失效云云，並非可採，合先敘明。
  (二)異議人固於本院調查中辯稱伊係在雙黃線之前端處迴轉，伊
    迴轉完成後停在該處，才以手機門號0000000000號撥打電話
    給伊朋友云云。惟查：證人即掣發本件舉發通知單員警李宏
    忠於本院調查中結證稱：當時伊和另一位同事及替代役男在
    執行巡邏勤務，騎機車尾隨在系爭車輛的後面，該路段是一
    個彎道，該車突然在伊等前方迴轉，當時是白天，異議人迴
    轉的時候，伊發現異議人一手拿手機，一手開車，等異議人
    迴轉後，伊等叫異議人往旁邊停，異議人才去路旁停下來，
    伊等就過去攔住異議人的車子，請異議人下車，他下車後，
    請他看後面的雙黃線，告訴異議人雙黃線迴轉還打手機，伊
    等請異議人出示駕照及證件，異議人非常的不合作不配合，
    只講他沒有迴轉，伊等告訴他依法開單，如果有意見，可以
    提出申訴，異議人當時只說他沒有雙黃線迴轉，並沒有提到
    他打手機的事情，正興路56號是異議人停車，及伊等開單的
    位置，系爭車輛的位置剛好在雙黃線的位置上，異議人不可
    能從虛線前端迴轉，因為位置不同，因為當時伊等跟在異議
    人後面，沒有看到他打手機，是異議人迴轉返正後，伊等看
    到異議人拿手機在講電話還東張西望，因為異議人有異議，
    所以伊等才拍照，異議人下車的時候手裡還拿著手機等語（
    本院96年10月1 日訊問筆錄第2 至4 頁），證人李宏忠與異
    議人素不相識，並無怨隙，衡情應無故為虛偽不實陳述之理
    ，且經比對卷附證人李宏忠所提出，並為異議人承認為真正
    之系爭車輛迴轉完成後停放位置之照片，異議人所駕駛之車
    輛車尾位置乃約略在該路段雙黃線之前端，參酌道路交通標
    誌標線號誌設置規則第181 條第2 項、第182 條第2 項之規
    定，虛線線段間隔約為6 公尺，則以車輛之迴轉半徑及迴轉
    返正後所需行駛之距離計之，若異議人並非在雙黃線上而係
    在線段間之間隔處迴轉，異議人於迴轉返正後其車輛停放之
    位置應已離系爭雙黃線標誌前端有一段距離，而應停放在線
    段之間隔間或下一段黃色虛線起點處，是以系爭車輛停放位
    置仍在該路段雙黃線之前端處觀之，異議人迴轉地點應係在
    雙黃線之位置上之事實，應堪認定。又經本院依職權調閱異
    議人持用之手機門號0000000000號於96年7 月8 日之通聯紀
    錄，異議人於當日14時21分許至14時23分許確有撥打電話之
    紀錄，有通聯紀錄1 份在卷可參，佐以本件舉發之違規時間
    為當日14時25分許，且證人李宏忠係當場攔停異議人等情觀
    之，異議人於行駛途中有使用手持手機撥打電話乙情，亦堪
    認定，異議人上開所辯並無可採。而交通勤務警察或依法令
    執行交通稽查任務人員，開單舉發違反道路交通管理處罰條
    例所列之違規事實，經公路主管機關或警察機關所為之裁決
    處罰，本質上為行政處分，係公務員基於職務上權力，依法
    就特定之具體事件所為，並具有公法上效果之單方行政行為
    。根據公務員為公法上行為具有公信力之原則，該行政處分
    當可被推定為真正，且其據以依法處分之事實認定，亦應可
    推定為正確無誤，故本此公信原則，立法者乃賦予行政機關
    違反道路交通事件統一裁罰基準及處理細則等相關規定，使
    交通勤務警察或依法令執行交通稽查任務人員得當機處分，
    以達成維護交通秩序及公共安全之行政目的。而異議人於此
    並未就該執勤員警之舉發是否有誤提出相關證據以供調查，
    本院亦查無任何證據足資證明其有捏造事實違法取締之情事
    ，則本件掣單員警即證人李宏忠本其維護交通秩序、安全職
    責所為之舉發，自應受到合法、正確之推定。本件異議人就
    上開所辯，並未提供任何可供本院調查之證據，自無法為其
    有利之認定，難認異議人並無違規之行為。
  (三)綜上，原處分機關認異議人駕車於行進途中撥接手持式行動
    電話及在設有禁止迴車標誌路段迴車，而依道路交通管理處
    罰條例第31條之1 第1 項、第49條第2 款規定，科處異議人
    3,900 元之罰鍰，並記違規點數1 點，尚無違誤，是本件異
    議為無理由，自應予以駁回。
四、據上論斷，依道路交通案件處理辦法第19條，裁定如主文。
    綜上所述，
中　　華　　民　　國　　96　　年　　10　　月　　9　　日
                      交通法庭  法　官  郭宜芳
以上正本證明與原本無異。
如不服本裁定應於送達後5日內向本院提出抗告狀。
                                書記官  何承育
中　　華　　民　　國　　96　　年　　10　　月　　9　　日
